【裁判字號】    92,訴,1888
【裁判日期】    920919
【裁判案由】    毒品危害防制條例
【裁判全文】
臺灣高雄地方法院刑事判決                       九十二年度訴字第一八八八號
    公  訴  人  臺灣高雄地方法院檢察署檢察官
    被      告  乙○○
右列被告因違反毒品危害防制條例案件，經檢察官提起公訴（九十二年度毒偵字第二
二０八號），本院判決如左：
    主  文
乙○○連續施用第一級毒品，累犯，處有期徒刑陸月。如易科罰金，以參佰元折算壹
日。
    事  實
一、乙○○曾於民國八十六年間，因違反肅清煙毒條例及麻醉藥品管理條例案件，經
    臺灣高等法院高雄分院分別判處有期徒刑三年四月及六月，定應執行刑三年八月
    確定，於九十一年六月十日縮刑期滿執行完畢。另乙○○前於八十九年間因施用
    毒品案件，經強制戒治付保護管束期滿，並由台灣高雄地方法院檢察署檢察官於
    九十年四月十三日，以該署九十年度戒毒偵字第四九四號不起訴處分確定。詎乙
    ○○仍不知悔改，於五年內復基於施用第一級毒品之概括犯意，自九十二年一月
    初起，至九十二年二月十一日某時止，連續在其高雄市○○區○○里○○○街三
    十八巷十九號住處施用第一級毒品海洛因多次，嗣於九十二年二月十二日十九時
    四十一分許主動至高雄市政府警察局鼓山分局龍華派出所製作筆錄、接受驗尿，
    向警員坦承其吸食第一級毒品海洛因，而查悉上情。
二、案經高雄市政府警察局鼓山分局報請台灣高雄地方法院檢察署檢察官偵查起訴。
    理  由
一、右揭事實業據被告乙○○供承不諱，而被告於九十二年二月十二日經採集之尿液
    送請高雄市立凱旋醫院以免疫學分析法與氣相層析質譜儀分析法（ＧＣ—ＭＳ）
    檢驗結果，該尿液確呈嗎啡陽性反應，有該院煙毒尿液檢驗成績書、高雄市政府
    警察局九十二年度查獲毒品案件嫌疑人─尿液送驗對照管制表各乙紙在卷可憑。
    而人體投與海洛因後，迅速水解轉變為嗎啡，再循嗎啡之代謝途徑，排出體外，
    百分之五十以上於八十九小時內，自尿中排出，百分之九十於二十四小時內，自
    尿中排出，採樣應於投與嗎啡二十四小時內進行為宜，此經行政院衛生署藥物食
    品檢驗局以（八○）藥檢壹字第○五六九五四號函釋明確，足認被告於本院自白
    稱其於九十二年二月十一日某時，在其前揭住處施用第一級毒品之犯行，堪信與
    事實相符，應可採信。
二、被告曾於八十九年間因施用毒品案件，經本院以八十九年度毒聲字第九四０號裁
    定送觀察勒戒後，認有繼續施用毒品之傾向，再經本院以八十九年度毒聲字第一
    四一九號裁定施以強制戒治，嗣經本院以八十九年度毒聲字第九六九六號裁定停
    止戒治，並付保護管束，已於九十年四月三月保護管束期滿，並經台灣高雄地方
    法院檢察署檢察官以九十年度戒毒偵字第四九四號不起訴處分確定之事實，有本
    院被告院內索引卡紀錄表與臺灣高雄地方法院檢察署刑案資料查註記錄表各一份
    在卷可按，其於五年內再犯毒品危害防制條例第十條之罪，經本院於九十二年五
    月六日，以九十二年度毒聲字第二八五七號裁定送強制戒治，有本院前開裁定附
    卷可稽。綜上所述，被告於不起訴處分後五年內復施用第一級毒品之事證明確，
    其所為顯與毒品危害防制條例第二十條第三項之規定相符，應予依法論科。
三、核被告所為，係犯同條例第十條第一項之施用第一級毒品罪。被告施用第一級毒
    品前持有毒品之行為，本應論以持有之罪，惟持有毒品之行為由其後施用毒品之
    行為所吸收，不另論罪。又被告先後多次施用第一級毒品犯行，時間緊接，觸犯
    構成要件相同之罪，顯係基於概括犯意為之，為連續犯，應依刑法第五十六條之
    規定，論以一罪論，並加重其刑。被告曾於八十六年間，因違反肅清煙毒條例及
    麻醉藥品管理條例案件，經法院分別判處有期徒刑三年四月及六月，定應執行刑
    三年八月確定，並於九十一年六月十日縮刑期滿執行完畢，有台灣高等法院被告
    全國前案記表在卷可憑，其於有期徒刑執行完畢後，五年內再犯本件最重本刑為
    有期徒刑以上之罪，係屬累犯，依刑法第四十七條之規定加重其刑，並依法遞加
    之。又被告於犯罪未發覺前，主動至派出所製作筆錄、按受驗尿，業據鼓山分局
    龍華派出所警員黃俊二於筆錄中記載明確，其對於未經發覺之犯罪向警察機關自
    首，而接受裁判，應依刑法第六十二條之規定減輕其刑；又因本件被告同時有連
    續犯及累犯之刑罰加重事由，及自首刑罰減輕事由，故依法先遞加再減輕其刑。
    爰審酌被告前因犯毒品危害防制條例案件經強制戒治，為不起訴處分確定後，仍
    未能徹底戒絕毒品，再犯本件施用毒品罪，足見其戒除毒癮之意念不夠堅定，惟
    其能主動至派出所接受驗尿，尚見其悔改之意，及施用毒品乃自戕一己之身體健
    康，尚未對他人造成危害，且犯後已坦承犯行，態度良好等一切情狀，量處如主
    文所示之刑，並諭知易科罰金之折算標準。
據上論斷，應依刑事訴訟法第二百九十九條第一項前段、第二百七十三條之一第一項
，毒品危害防制條例第十條第一項，刑法第十一條前段、第五十六條、第四十七條、
第六十二條前段、第四十一條第一項前段，罰金罰鍰提高標準條例第二條，判決如主
文。
本案經檢察官甲○○到庭執行職務。
中    華    民    國      九十二      年      九      月      十九      日
                                  臺灣高雄地方法院刑事第五庭
                                      法  官  洪 能 超
右正本證明與原本無異。
如不服本判決，應於判決送達後十日內，向本院提出上訴狀。
                                      書記官  吳 金 霞
中    華    民    國      九十二      年      九      月      十九      日
毒品危害防制條例第十條
施用第一級毒品者，處六月以上五年以下有期徒刑。
施用第二級毒品者，處三年以下有期徒刑。


司法院資訊處製作；財團法人民間司法改革基金會備份。
